臺灣臺北地方法院民事裁定
111年度小上字第48號
上  訴  人  郭信志  



被上訴人    施能華  
上列當事人間請求返還不當得利事件，上訴人對於民國111年1月
27日本院臺北簡易庭110年度北小字第3992號第一審小額民事判
決提起上訴，本院裁定如下：
    主  文
上訴駁回。
第二審訴訟費用新臺幣壹仟伍佰元由上訴人負擔。
    理  由
一、按對於小額程序第一審裁判之上訴或抗告，非以其違背法令
    為由，不得為之；上訴狀內應記載上訴理由，表明下列各款
    事項：㈠原判決所違背之法令及其具體內容。㈡依訴訟資料可
    認為原判決有違背法令之具體事實，民事訴訟法第436條之2
    4第2項、第436條之25分別定有明文。又依同法第436條之32
    第2項準用第468條、第469條第1款至第5款規定，判決不適
    用法規或適用不當者，為違背法令；判決有同法第469條規
    定所列第1款至第5款情形之一者，為當然違背法令。是當事
    人對於小額程序第一審判決提起上訴，如依民事訴訟法第46
    8條規定，以小額程序第一審判決有不適用法規或適用法規
    不當為理由時，其上訴狀或理由書應有具體之指摘，並揭示
    該法規之條項或其內容，若係成文法以外之法則，應揭示該
    法則之旨趣，倘為司法院解釋，則應揭示該解釋之字號或其
    內容。上訴狀或理由書如未依此項方法表明者，即難認為已
    對小額程序第一審判決之違背法令有具體之指摘，其上訴自
    難認為合法，最高法院71年台上字第314號判決要旨可資參
    照。又所謂判決違背法令，係指原判決有不適用法規或適用
    不當之情形，若僅係取捨證據、認定事實等屬於原審法院職
    權行使之事項，除有認定違法之情形外，應不生違背法令之
    問題（最高法院28年渝上字第1515號判決意旨參照）。又上
    訴狀或理由書未依上述方式表明上訴理由者，上訴不合法，
    第二審法院毋庸命其補正，逕以裁定駁回之，此觀同法第43
    6條之32第2項準用第471條第1項、第444條第1項規定自明。
二、上訴意旨略以：原判決理由記載被上訴人否認同意賠償車禍
    修理費用新台幣（下同）97,000元，事實為車禍發生後被上
    訴人同意幫上訴人修理車輛，雙方同時到修理廠估價，惟賓
    士原廠估價將近30萬元，被上訴人說明負擔不起，上訴人也
    同意到外面工廠修理費用較少，經雙方同意後開始修理，而
    被上訴人同意匯款20,000元給上訴人先付修理費，其餘費用
    等修理完成後再行付款，因此上訴人並無不當得利情事，且
    修理費用高於上訴人取得款項，依民事賠償原則無須返還20
    ,000元預付款，並聲明：原判決廢棄。
三、經查，上訴人所執上訴理由，僅係基於其對於事實認定結果
    之主張，而未具體指明原判決有何不適用法規或適用法規不
    當之情形，並揭示該法規之條項或其內容，或表明原判決有
    合於民事訴訟法第469條第1款至第5款所定違背法令之具體
    內容，亦未表明依何訴訟資料可認為原判決有違背法令之具
    體事實，難認其已合法表明上訴理由。揆諸首開說明，其上
    訴為不合法，應予駁回。
四、本件第二審上訴裁判費為1,500元，應由上訴人負擔，爰確
    定如主文第2項所示。　　
五、據上論結，本件上訴為不合法，依民事訴訟法第436條之32
    第1項、第2項、第444條第1項前段、第436條之19第1項、第
    95條、第78條，裁定如主文。　
中　　華　　民　　國　　111 　年　　4 　　月　　18　　日
                  民事第一庭  審判長法　官　賴錦華
　　　　　　　　　                  法  官  吳佳薇
　　　　　　　　　                  法  官  蘇嘉豐
以上正本係照原本作成。
不得抗告。
中　　華　　民　　國　　111 　年　　4 　　月　　18　　日
                                    書記官　陳靜